【裁判字號】    92,易,684
【裁判日期】    921028
【裁判案由】    傷害
【裁判全文】
臺灣士林地方法院刑事判決                          九十二年度易字第六八四號
    聲  請  人  臺灣士林地方法院檢察署檢察官
    被      告  甲○○
右列被告因傷害案件，經檢察官聲請簡易判決處刑（九十二年度偵字第五一一三號）
，本院認不宜以簡易判決處刑，改依通常程序審理判決如左：
    主  文
甲○○傷害人之身體，處有期徒刑月，如易科罰金以佰元折算壹日。
    事  實
一、甲○○前與乙○○有買賣房屋定金之債務糾紛，於民國八十六年間，即因傷害乙
    ○○案件，經本院以八十六年度易字第一六○六號判處罰金三百元，緩刑二年確
    定。詎仍不知悔悟，於九十一年十月十六日下午一時許，騎乘機車（車號不詳）
    行經臺北市○○路、福德街口時，巧遇乙○○，乙○○則拔去其機車鑰匙，要求
    一同前往臺北市警察局南港分局福德派出所解決如何還款事宜，經值班員警告知
    此屬民事糾紛，建議雙方至臺北市信義區調解委員會調解，於同日下午三時許，
    雙方陸續步出該派出所，途經臺北市○○區○○街一九八號前時，因甲○○拒絕
    前往調解，雙方一言不合乃發生拉扯，甲○○竟基於傷害之犯意，徒手毆打乙○
    ○之臉部、背部及上半身體部位約三、四下，並將之推倒在地，致乙○○受有左
    側第五手指肌腱斷裂併脫臼、背部紅腫三×三公分、左手臂擦傷○‧一×○‧一
    公分、左臉擦傷一×一公分及瘀傷三×一公分、右肩擦傷一×三公分等傷害。
二、案經乙○○訴由臺北市政府警察局士林分局報請臺灣士林地方法院檢察署檢察官
    偵查聲請簡易判決處刑。
    理  由
一、訊據被告甲○○固承認因債務問題於右揭時地與告訴人乙○○發生爭執，惟矢口
    否認有何傷害之犯行，辯稱：當時係告訴人要強拉伊至調解委員會，伊不願前往
    ，遭告訴人毆打並將衣服扯破，伊轉身進入福德派出所時，告訴人自己跌倒因而
    受傷，絕無毆打告訴人，係告訴人惡人先告狀，伊且向派出所備案，但未提出告
    訴云云。惟查：
  (一)右開被告毆打告訴人成傷之事實，已據告訴人乙○○於警訊、偵審中指訴綦詳，
    諸如：「‧‧‧我便與王某一起離開福德派出所，叫他至調解委員會解決債務問
    題，他不願意則於九十一年十月十六日下午十五時，在臺北市○○區○○街一九
    八號，徒手連續揮拳毆打我身體臉部、左手臂擦傷、背部外傷紅腫、右肩擦傷、
    左側第五手指肌腱斷裂併脫臼等處受傷。」（見偵查卷第七頁反面警訊筆錄）、
    、「我很堅持要求王與我一起去調解，結果他就動手打我，他有從正面、背面打
    我，用拳頭打，大概打了三、四下‧‧‧」、「‧‧‧我們出警局，他連續揮拳
    打我好幾拳，打在胸、背部，我跌倒時，第五指壓到地上折斷。」（見偵查卷第
    第十四頁反面、第二十九頁反面偵訊筆錄）、「‧‧‧我們就出了派出所，我先
    出手，作勢要被告一起去，我根本沒有碰到被告，被告就對我拳打腳踢，用右手
    拳頭連續揮打我的臉部、背部及身體上半身，後來我被推倒，我起來時發現我的
    左手小拇指就彎掉了，‧‧‧我只是本能的防範保護自己，有拉到被告的衣服。
    」（見本院九十二年十月十四日審理筆錄）等語，前後所述，互核一致。徵以證
    人即告訴人之夫王一士於警訊時指稱：當時在福德派出所與廣慈博愛院中間走道
    ，雖未親眼看見被告傷害告訴人，但發現告訴人跌坐地上有驚恐之狀，曾攔下被
    告警告不得動粗（見偵查卷第九頁反面）等語，益顯告訴人所言應非虛妄。而告
    訴人因此受有左側第五手指肌腱斷裂併脫臼、背部紅腫三×三公分、左手臂擦傷
    ○‧一×○‧一公分、左臉擦傷一×一公分及瘀傷三×一公分、右肩擦傷一×三
    公分等傷害，復有臺北市立忠孝醫院九十一年十月十八日忠傷字第九三號、同年
    十一月七日第三五六號診斷證明書共二份附卷可佐，核與告訴人指訴遭被告毆打
    之部位與情節亦相符合。
  (二)且衡諸常情，倘如被告所言，係告訴人自行跌倒受傷，焉有可能造成以上所述之
    傷勢，參以被告供稱：「（問：乙○○跌倒時，你是否有看到？）沒有，因為他
    是我轉身時跌倒。（問：告訴人是正面還是背面拉你？）正面拉我。（問：乙○
    ○後來是否跌坐在地上？）我不知道。‧‧‧（問：你要離開時，沒有回頭看被
    害人？）沒有，我轉身直接走到派出所報案。」（見本院九十二年十月十四日審
    理筆錄）云云，被告既未眼見告訴人跌倒，何能如此斷言？又為何被告對於告訴
    人倒地乙事竟渾然不覺？益見被告所辯顯悖於常理，不足為信。
  (三)又被告於警訊時即坦承與告訴人雙方因債務糾紛爭吵拉扯（見偵查卷第六頁），
    足見被告與告訴人確有肢體衝突無誤，且若係告訴人出手毆打被告，何以被告於
    備案後未前往就醫並取得驗傷診斷書以資證明其情。退而言之，本件倘係雙方互
    毆，被告所為亦非屬正當防衛，無法解免其傷害之罪責。
  (四)綜上所陳，被告所辯應係諉卸之詞，洵無可採，本件事證明確，其犯行堪以認定
    ，應依法論科。
二、核被告所為，係犯刑法第二百七十七條第一項之傷害罪。被告於同一時地毆擊告
    訴人約三、四下，係基於同一傷害犯意下之接續行為，僅侵害一個法益，只論以
    一罪。爰審酌被告與告訴人前曾有債務糾紛而滋生多次爭擾之情事，前即因傷害
    告訴人經本院判處罰金三百元，緩刑二年確定，竟仍不知悔悟，仍因債務糾葛，
    不從告訴人指示前往調解之動機、目的、刺激、手段，告訴人所受傷害之程度及
    犯罪後猶飾詞圖卸尚無悔意等一切情狀，量處如主文所示之刑，並諭知易科罰金
    之折算標準，以示懲儆。
據上論斷，應依刑事訴訟法第四百五十二條、第二百九十九條第一項前段，刑法第二
百七十七條第一項、第四十一條第一項，罰金罰鍰提高標準條例第一條前段、第二條
，判決如主文。
本案經檢察官簡靜玉到庭執行職務
中      華      民      國    九十二    年      十      月    二十八    日
                                  臺灣士林地方法院刑事第六庭
                                      審判長法  官  趙  文  卿
                                            法  官  彭  洪  媛
                                            法  官  李  昆  霖
右正本證明與原本無異。
如不服本判決，應於判決送達後十日內，向本院提出上訴狀。
                                            書記官  李  佩  真
中      華      民      國    九十二    年      十      月    二十九    日
附錄本判決論罪科刑依據之法條：
刑法第二百七十七條第一項：
  傷害人之身體或健康者，處三年以下有期徒刑、拘役或一千元以下罰金。


司法院資訊處製作；財團法人民間司法改革基金會備份。
